【裁判字號】    90,交抗,436
【裁判日期】    900710
【裁判案由】    聲明異議
【裁判全文】
臺灣高等法院臺中分院刑事裁定                      九十年度交抗字第四三六號
    抗  告  人
    即受處分人  甲○○
右列抗告人因違反道路交通管理處罰條例案件，不服臺灣台中地方法院九十年度交聲
字第四十一號中華民國九十年四月三十日裁定，提起抗告，本院裁定如左：
      主  文
抗告駁回。
      理  由
一、原裁定略以：
（一）原處分意旨略以：受處分人即異議人於民國八十九年十二月八日，駕駛車牌號
    碼ＴＺ４９２５號自用一般小客車，行經國道第二高速公路南下七十六公里限速
    九十公里處，不遵管制之規定，以時速一百零六公里之速度超速行駛，為內政部
    警政署國道公路警察局警員周賢文當場舉發，因受處分人即異議人逾越到案期限
    ，故依法移送交通部公路局臺中區監理所裁處罰鍰新臺幣六千元，並計違規點數
    一點。
（二）聲明異議意旨略以：受處分人即異議人當日並未超速，當時是有一部車開很快
      開到我前面，本件有誤判之可能，而請求撤銷原處分云云。
（三）按汽車行駛高速公路應依速限標誌指示；汽車駕駛人，違反左列各款所列條款
      之一者，除依原條款處罰鍰外，並予記點：違反第三十三條、第三十八條第
      一項、第四十條第一項、第四十五條、第四十七條第一款至第四款、第四十八
      條、第四十九條或第六十條第一項、第二項第一款至第三款者，各記違規點數
      一點。違反第二十九條第一項第一款至第五款、第三十條第一項第一款、第
      二款者，各記違規點數二點。違反第三十五條第一項、第四十三條、第五十
      三條或第五十四條者，各記違規點數三點。又汽車行駛於高速公路或設站管制
      之道路，而不遵管制之規定者，處汽車駕駛人新台幣三千元以上六千元以下罰
      鍰。道路交通管理處罰條例第三十三條第一項、第六十三條第一項，高速公路
      交通管制規則第五條第一項前段分別定有明文。訊據受處分人即異議人矢口否
      認有何不依速限標誌指示超速行駛之不遵管制違規行為，並以前詞為辯。經查
      ，原審訊問證人即舉發違規之警員周賢文關於舉發當時受處分人即異議人之行
      車情形時結證稱：當時以雷達測速器設定測速值為時速一百零五公里，行車速
      度超過此一數值即屬違規超速，而予告發，本件受處分人於前揭時地經雷達測
      速偵得其行車速度為時速一百零六公里，已屬超速違規，當時為凌晨五時許車
      輛很少，我們很遠就偵測到，並沒有他說的前面有一輛車等情明確在卷可稽。
      參酌證人周賢文與受處分人即異議人素不相識，亦無夙怨，衡情並無設詞攀誣
      異議人之理，此外受處分人即異議人復無法舉證證明其所指之當時駕駛情況，
      異議人空言辯解尚難採信。從而，原處分機關交通部公路局臺中區監理所據以
      援引上開規定，裁處受處分人即異議人，未逾期時依最低罰鍰三千元，逾期時
      依最高罰鍰新臺幣六千元，並計違規點數一點，並無不當。本件異議為無理由
      ，應予駁回。
二、本件抗告意旨略以：抗告人即受處分人甲○○（以下簡稱抗告人）駕駛車牌號碼
    ＴＺ四九二五號自用小客車，行經國道第二高速公路南下七十六公里限速九十公
    里處，因超速行駛，為內政部警政署公路警察局警員周賢文當場舉發，抗告人並
    未逾越繳交罰鍰最後到案期限，從違規申訴到聲明異議，皆在法令規定期限內為
    之，又查若本人記憶無誤，本人並未作「當時是有一部車開很快，開到我前面．
    ．」之敘述，原裁定機關未予詳查，即將抗告人之異議駁回，自有違誤，爰提起
    抗告云云。
三、經查：本件抗告人之右開違規事實，原審法院於裁定書第三項後段理由欄內已指
    明「．．未逾期時依最低罰鍰新台幣三千元，逾期時依最高罰鍰新台幣六千元，
    並計違規點數一點．．」，亦即抗告人若未逾期時僅罰最低之罰鍰三千元即可，
    又參照原審訊問筆錄上，抗告人答稱：「．．當時有一輛車開很快在我前面」之
    字句，且本件抗告人確有違規情事，既經現場舉發員警周賢文於原審法院九十年
    三月六日訊問時結證屬實，有訊問筆錄在卷可稽，原審裁定駁回其異議，經核尚
    無不合，抗告人仍執前詞否認駕車違規，並無理由，應予駁回。
四、據上論結，應依道路交通案件處理辦法第二十六條，刑事訴訟法第四百十二條，
    裁定如主文。
中       華       民       國   九  十    年     七      月    十       日
                                臺灣高等法院臺中分院刑事第三庭
                                      審判長法  官  方  艤  駐
                                            法  官  廖  柏  基
                                            法  官  劉  連  星
右正本證明與原本無異。
不得再抗告。
                            書記官  顏  子  良
中       華       民       國   九  十    年     七      月    十一     日
                                                                        Ｋ


司法院資訊處製作；財團法人民間司法改革基金會備份。
